【裁判字號】    94,訴,2365
【裁判日期】    950630
【裁判案由】    毒品危害防制條例
【裁判全文】
臺灣桃園地方法院宣示判決筆錄          94年度訴字第2365號
公  訴  人  臺灣桃園地方法院檢察署檢察官
被      告  乙○○
                    （現在臺灣桃園看守所羈押中）
指定辯護人  本院公設辯護人甲○○
上列被告因違反毒品危害防制條例案件，於中華民國95年6 月30
日下午5 時許，在本院第1 法庭宣示判決，出席職員如下：
法官起立朗讀判決主文、犯罪事實要旨、處罰條文，及告以上訴
限制、期間並提出上訴狀之法院，且諭知記載其內容：
一、主  文：
乙○○連續施用第一級毒品，累犯，處有期徒刑壹年，扣案之第
一級毒品海洛因貳小包（一小包驗後淨重０點三一公克，空包裝
重０點一七公克，餘一小包驗後淨重０點０六公克，空包裝重０
點二五公克）均沒收銷燬之，扣案之吸管壹支、針筒拾支、塑膠
鏟子參支、鐵盒壹個，均沒收。又施用第二級毒品，累犯，處有
期徒刑陸月。應執行有期徒刑壹年伍月，扣案之第一級毒品海洛
因貳小包（一小包驗後淨重０點三一公克，空包裝重０點一七公
克，餘一小包驗後淨重０點０六公克，空包裝重０點二五公克）
均沒收銷燬之，扣案之吸管壹支、針筒拾支、塑膠鏟子參支、鐵
盒壹個，均沒收。
二、犯罪事實要旨：
（一）乙○○前曾因違反毒品危害防制條例案件，經本院以八十
      八年度毒聲字第八三四號裁定送觀察、勒戒後，認有繼續
      施用毒品之傾向，再由本院以八十八年度毒聲字第一二六
      四號裁定令入戒治處所施以強制戒治，旋又經本院以八十
      八年度毒聲字第三六八０號裁定停止戒治，並交付保護管
      束在外，在外期間復因違反保護管束應遵守之事項，由本
      院以八十八年度毒聲字第七九０五號裁定撤銷停止戒治，
      令入戒治處所施以強制戒治，至民國八十九年十月七日戒
      治期滿釋放，並由臺灣桃園地方法院檢察署檢察官於八十
      九年十一月十四日以八十九年度戒偵字第六一五號為不起
      訴處分確定。又因竊盜案件，經本院合議庭以八十八年度
      簡上字第二三號判決判處有期徒刑八月確定，送監執行至
      九十年一月十九日期滿執行完畢。不知悔改，再因施用第
      一、二級毒品案件，經檢察官向本院聲請令乙○○入戒治
      處所施以強制戒治，並提起公訴。強制戒治部分，由本院
      以九十年度毒聲字第四一九九號裁定令乙○○入戒治處所
      施以強制戒治，旋又以九十一年度毒聲字第三０八０號裁
      定停止戒治，並交付保護管束，至九十二年三月十六日期
      滿釋放。公訴部分，由本院以九十一年度訴字第九二０號
      判決判處有期徒刑各八月、十月，合併定應執行刑為有期
      徒刑一年四月確定。另因施用第二級毒品案件，再由本院
      以九十二年度桃簡字第八七六號判決判處有期徒刑四月確
      定，上開一年四月、四月有期徒刑，送監接續執行至九十
      四年一月二十八日假釋，另案接續執行拘役四十日後，迄
      九十四年四月十三日縮刑期滿，未經撤銷，視為執行完畢
      （構成累犯）。
（二）詎乙○○仍不知悔改，復基於施用第一級毒品海洛因之概
      括犯意，於上揭強制戒治執行完畢釋放後五年內，自九十
      四年七月十三日起至九十五年一月二十五日止，連續在其
      位於桃園縣八德市○○里○鄰○○街六十四號、桃園縣桃
      園市○○路七八六巷七之三號等住處，以將海洛因摻水加
      入針筒後施以皮下注射之方式，施用第一級毒品海洛因；
      約每三、四日一次。另基於施用第二級毒品安非他命之犯
      意，於九十四年七月十六日採尿時起回溯九十六小時內某
      時，在其位於桃園縣八德市○○里○鄰○○街六十四號住
      處，以將安非他命置於吸食器內點火燒烤，俾吸食其煙氣
      之方式，施用第二級毒品安非他命一次。嗣先後於(1)九十
      四年七月十五日晚間十一時許，在桃園縣八德市○○路二
      十巷十五弄六號「新同樂電子遊戲場」內，為警初次查獲
      ，當場並扣得乙○○所有供施用海洛因所用之吸管一支、
      針筒一支。(2)九十四年八月十八日晚間六時四十五分許，
      為警在桃園縣八德市○○路二十巷十五弄口處再次查獲，
      當場並扣得第一級毒品海洛因一小包（驗後淨重０點三一
      公克，空包裝重０點一七公克）、乙○○所有供施用海洛
      因所用之塑膠鏟子三支。(3)九十四年九月八日下午三時許
      ，在桃園縣桃園市○○路四十八巷巷口臺灣銀行旁，為警
      三度查獲，並扣得乙○○所有供施用海洛因所用之針筒一
      支。(4)九十五年一月十日下午一時二十分許，為警在乙○
      ○位於桃園縣桃園市○○路七八六巷七之三號之住處四度
      查獲，並扣得第一級毒品海洛因一小包（驗後淨重０點０
      六公克，空包裝重０點二五公克）、乙○○所有供施用海
      洛因所用之針筒七支、盛裝海洛因所用之鐵盒一個。(5)九
      十五年二月七日下午三時三十分許，在桃園縣八德市○○
      街一０九巷二號前，為警五度查獲，當場並扣得乙○○所
      有供施用海洛因所用之針筒一支。
（三）案經桃園縣政府警察局、桃園縣政府警察局八德分局、桃
      園分局分別移送臺灣桃園地方法院檢察署檢察官偵查起訴
      ，及移送併案審理（九十五年度毒偵字第四四一號、第一
      一二二號）。
三、處罰條文：
    刑事訴訟法第二百七十三條之一第一項、第二百九十九條第
    一項前段，毒品危害防制條例第十條第一項、第二項，第十
    八條第一項前段，刑法第十一條前段、第五十六條、第四十
    七條、第五十一條第五款、第三十八條第一項第二款。
四、協商判決除有刑事訴訟法第四百五十五條之四第一項第一款
    於本訊問程序終結前，被告撤銷協商合意或檢察官撤回協商
    聲請者；第二款被告協商之意思非出於自由意志者；第四款
    被告所犯之罪非第四百五十五條之二第一項所定得以協商判
    決者；第六款被告有其他較重之裁判上一罪之犯罪事實者；
    第七款法院認應諭知免刑或免訴、不受理者情形之一，及違
    反同條第二項「法院應於協商合意範圍內為判決；法院為協
    商判決所科之刑，以宣告緩刑或二年以下有期徒刑、拘役或
    罰金為限」之規定者外，不得上訴。
五、如有前項得上訴之情形者，得自收受判決送達之日起十日內
    ，向本院提出上訴書狀，上訴於第二審法院。
中    華    民    國    95    年    6     月    30    日
                      刑事第八庭  書記官  翁其良
                                  法  官  陳彥宏
上正本證明與原本無異
                                  書記官  翁其良
中    華    民    國    95    年    7     月    3     日
論罪法條：毒品危害防制條例第10條第1項、第2項
毒品危害防制條例第10條
施用第一級毒品者，處 6 月以上 5 年以下有期徒刑。
施用第二級毒品者，處 3 年以下有期徒刑。


司法院資訊處製作；財團法人民間司法改革基金會備份。
